# 求助陈版，关于借款抵货款现金流量的列示

提问人：768895149 时间：2020-04-08 08:05:16
陈版好，
公司先对外借款，后供应商（关联方）通过抵货款的方式未实际现金还款，这种方式下，现金流如体现。例子如下：
公司借款给关联方（同时也是供应商），确认是资金借款不是预付货款。已收资金占用费
支付时，现金流计入“支付其他投资现金流”100万元，至年末发生抵货款 50 万元，剩余借款 50 万元。
附表中体现，经营性应收项目的减少中剔除 50 万的影响。
那么主附表要怎么平呢，是否可以在“经营性付应项目的”再剔除 50 万元的影响，视为本年经营性支付款项中有 50万元并非是经营性的减少。还是说在存货变动中体现？
还是要如何列示比较合适，备注企业背景系拟IPO企业。

回答人：chenyiwei
由于是直接与货款相抵，未发生实际现金流，因此主表中不反映抵账的影响。附表中如你所述，在“经营性付应项目的”再剔除 50 万元的影响，视为本年经营性支付款项中有 50 万元并非是经营性的减少。